臺灣臺南地方法院刑事判決
110年度交簡上字第155號
上  訴  人  
即  被  告  許義玉


            吳明峻


上列上訴人即被告因過失傷害案件，不服本院中華民國110年6月
7日110年度交簡字第614號第一審簡易判決（聲請簡易判決處刑
案號：110年度調偵字第340號），提起上訴，本院管轄之第二審
合議庭判決如下：
    主  文
上訴均駁回。
許義玉、吳明峻均緩刑貳年。
    事  實
一、許義玉於民國109年8月29日23時55分許，駕駛車號000-000
    號普通重型機車沿臺南市安南區海佃路2段由北往南方向行
    駛，途經海佃路2段與同區大安街之交岔路口，欲左轉彎時
    ，本應注意海佃路2段內側車道設有禁行機慢車之標字，機
    車在該路口應依兩段方式進行左轉，不得由內側或其他車道
    左轉，而依當時天候晴、夜間有照明、柏油路面乾燥無缺陷
    、路上無障礙物、視距良好等情況，客觀上並無不能注意之
    情事，竟疏未注意，未依兩段方式而貿然逕行左轉；適吳明
    峻駕駛車號000-000號普通重型機車沿海佃路2段對向（由南
    往北方向）駛至該處，亦應注意車前狀況，隨時採取必要之
    安全措施，且如前述並無不能注意之情事，仍疏於注意，貿
    然前行，兩車遂發生碰撞（下稱本件事故），致吳明峻受有
    頭部損傷、胸部挫傷、左側小腿擦挫傷、左側踝部挫傷之傷
    害，許義玉則受有左側脛骨平臺粉碎性骨折之傷害。嗣經警
    據報到場處理，許義玉、吳明峻即均於未被有偵查犯罪權限
    之公務員或機關知悉前述犯罪前，對於前來上開現場處理本
    件事故而尚不知何人為肇事車輛駕駛之員警表明其等係肇事
    人而自首，乃為警查悉上情。
二、案經吳明峻、許義玉訴由臺南市政府警察局第三分局報告臺
    灣臺南地方檢察署檢察官偵查後聲請以簡易判決處刑。
    理  由
一、以下所引用具傳聞證據性質之供述證據，因檢察官及被告許
    義玉、吳明峻於本案言詞辯論終結前，均未爭執其證據能力
    ，本院審酌前開證據之作成或取得之狀況，並無非法或不當
    取證之情事，且無顯不可信之情況，依刑事訴訟法第159條
    之5規定，均具有證據能力；又以下所引用卷內非供述證據
    性質之證據資料，則均無違反法定程序取得之情形，依刑事
    訴訟法第158條之4規定之反面解釋，亦均有證據能力，合先
    敘明。
二、認定本件犯罪事實之證據及理由： 
  ㈠上開犯罪事實，業據被告許義玉、吳明峻於本院審理中均坦
    承有過失不諱，並有其2人以告訴人即被害人身分於警詢、
    偵查中之指述可互為參佐（警卷第3至7頁、第9頁、第11至1
    5頁、第21頁，偵卷即臺灣臺南地方檢察署109年度偵字第20
    759號卷第7頁正反面），且有奇美醫療財團法人奇美醫院診
    斷證明書、道路交通事故現場圖、道路交通事故調查報告表
    ㈠㈡、機車車籍資料、監視器錄影畫面翻拍照片、事故現場及
    車損情形照片附卷可稽（警卷第23頁、第25頁、第27頁、第
    29至31頁、第41頁、第45頁、第49至51頁、第53至79頁），
    足認被告許義玉、吳明峻任意性之自白確均與事實相符，堪
    以採信。
  ㈡按機車行駛至交岔路口，內側車道設有禁行機車標誌或標線
    者，應依兩段方式進行左轉，不得由內側或其他車道左轉；
    汽車（含機車）行駛時，駕駛人應注意車前狀況及兩車並行
    之間隔，並隨時採取必要之安全措施，道路交通安全規則第
    99條第2項第1款、第94條第3項前段分別訂有明文。本件被
    告許義玉、吳明峻均考領有普通重型機車駕駛執照（參警卷
    第89頁、第81頁），對於上開規定自知之甚詳，其等駕車行
    駛時，即應確實注意遵守上開規定謹慎駕駛，而依當時情形
    ，天候晴、夜間有照明、柏油路面乾燥無缺陷、路上無障礙
    物且視距良好，有前引道路交通事故調查報告表㈠可供參考
    （警卷第29頁），客觀上並無不能注意之情事，被告許義玉
    竟疏未注意，未依兩段方式而貿然逕行左轉，被告吳明峻亦
    疏於注意車前狀況，貿然前行，其等所駕機車遂因而發生碰
    撞，則被告許義玉、吳明峻就本件事故之發生自均屬有過失
    。
  ㈢再告訴人（兼被告）吳明峻於本件事故中受有頭部損傷、胸
    部挫傷、左側小腿擦挫傷、左側踝部挫傷之傷害；告訴人（
    兼被告）許義玉則因此受有左側脛骨平臺粉碎性骨折之傷害
    等節，亦有前引奇美醫療財團法人奇美醫院診斷證明書為據
    （警卷第23頁、第25頁），足證被告許義玉、吳明峻上開過
    失行為與對方之前述受傷結果間各有相當因果關係無疑。
  ㈣綜上所述，本件事證明確，被告許義玉、吳明峻上開犯行均
    洵堪認定，應予依法論科。
三、核被告許義玉、吳明峻所為，各係犯刑法第284條前段之過
    失傷害罪。又被告許義玉、吳明峻於本件事故發生後，員警
    接獲報案前往處理而尚未發覺其等之犯罪前，即均在事故現
    場向員警表示其等為肇事者，有臺南市政府警察局第三分局
    交通分隊道路交通事故肇事人自首情形紀錄表在卷可憑（警
    卷第37至39頁），故被告許義玉、吳明峻顯均係於有偵查犯
    罪權限之機關或公務員知悉其等上開犯罪前即自首而接受裁
    判，被告許義玉、吳明峻復均已坦承確有過失不諱，堪認其
    等確出於悔悟而自首本件犯行，爰各依刑法第62條前段之規
    定減輕其刑。原審以被告許義玉、吳明峻上開犯行事證明確
    ，援引刑事訴訟法第449條第1項、第3項、第454條第2項，
    刑法第284條（贅引第1項）前段、第62條前段、第41條第1
    項前段，刑法施行法第1條之1第1項（贅引第2項前段）等規
    定，逕以簡易判決就被告許義玉、吳明峻所犯上開過失傷害
    罪各量處拘役30日、40日，並均諭知易科罰金之折算標準，
    雖於引用法條部分有前述贅引情形，然尚不影響判決本旨，
    其認事用法亦核無其他違誤，量刑亦無不當（詳後述），應
    予維持。
四、被告許義玉、吳明峻不服原審判決提起上訴，固均以：其等
    嗣後業經調解成立等語。查原審判決就被告許義玉、吳明峻
    所犯上開過失傷害罪各量處拘役30日、40日，係於法律規定
    之刑度範圍所為之量刑，並無違法情事。且原審已審酌：被
    告吳明峻、許義玉前均無任何刑事犯罪之紀錄，被告許義玉
    騎乘普通重型機車，未前往待轉區即貿然左轉，被告吳明峻
    亦疏未注意車前狀況，並隨時採取必要之安全措施，雙雙肇
    致本件事故，致雙方均受有前開傷勢，應予非難，衡酌其等
    犯後態度、所受之傷勢、對於和解金額無共識而未達成和解
    ，暨被告吳明峻、許義玉之智識程度、經濟及家庭狀況等事
    項，而為本案科刑之判斷基礎，均已依刑法第57條規定，就
    被告許義玉、吳明峻之過失情節及所造成之損害，與被告許
    義玉、吳明峻個人之智識程度、生活狀況及犯後態度等原審
    判決當時可審酌之一切相關情狀均綜合為審慎之裁量；是原
    審之刑罰裁量亦無濫用自由裁量之權限或顯然出入之失當情
    事，即無何科罰與罪責不相當之瑕疵可指。從而，被告許義
    玉、吳明峻提起上訴經核均無理由，應予駁回。
五、惟查被告許義玉、吳明峻均未曾因故意犯罪受有期徒刑以上
    刑之宣告，有其等之臺灣高等法院被告前案紀錄表附卷可參
    ，其等雖均因一時失慮，致罹刑章，然犯後均已坦承犯行，
    且其等業於原審判決後經臺南市北區調解委員會調解成立，
    互相表示不追究刑事責任，有調解筆錄存卷可佐（本院110
    年度交簡上字第155號卷第17頁），堪信被告許義玉、吳明
    峻經此偵、審程序及刑之宣告之教訓，已知悔悟而可自我警
    惕，本院因認前開刑之宣告，均以暫不執行為適當，併依刑
    法第74條第1項第1款規定，各宣告緩刑2年，以勵自新，並
    觀後效。
據上論斷，應依刑事訴訟法第455條之1第1項、第3項、第368條
，刑法第74條第1項第1款，判決如主文。
本案經檢察官周文祥聲請以簡易判決處刑，檢察官董和平到庭執
行職務
中　　華　　民　　國　　110 　年　　11　　月　　17　　日
              刑事第二庭  審判長  法　官  彭喜有
                                  法  官  洪士傑
                                  法  官  蔡盈貞
以上正本證明與原本無異。
不得上訴。
　　　　　　　　　　　　　　　　　書記官  林耿慧　　　　
中　　華　　民　　國　　110 　年　　11　　月　　17　　日